【裁判字號】    95,上訴,290
【裁判日期】    950509
【裁判案由】    違反毒品危害防制條例
【裁判全文】
臺灣高等法院高雄分院刑事判決         95年度上訴字第290號
上  訴  人  甲○○
即  被  告
                    2（另案於臺灣高雄第二監獄執行中）
上列上訴人因違反毒品危害防制條例案件，不服臺灣高雄地方法
院94年度易字第1809號中華民國94年12月30日第一審判決（起訴
案號：臺灣高雄地方法院檢察署94年度毒偵字第6057號、移送併
辦案號：94年度毒偵字第7466號），提起上訴，本院判決如下：
     主  文
上訴駁回。
    事  實
一、甲○○前曾於民國 (下同)88 年間犯妨害兵役罪，經原審法
    院判處有期徒刑5 月確定，復因施用毒品案件，經依原審法
    院88年度毒聲字第3226號裁定送觀察、勒戒後，認有繼續施
    用毒品之傾向，再以裁定令入戒治處所施以強制戒治1 年，
    並由檢察官聲請簡易判決處刑，經原審法院於88年8 月27日
    以88年度鳳簡字第461 號判決判處有期徒刑6 月確定，前開
    強制戒治執行滿3 月，其成效評定為合格，於88年11月9 日
    裁定停止戒治付保護管束，並接續執行前揭妨害兵役之有期
    徒刑5 月，於89年6 月12日保護管束期滿未經撤銷視為強制
    戒治期滿，上開妨害兵役、毒品危害防制條例2 罪，經定應
    執行有期徒刑10月確定。詎其仍不知悔改，再於89年8 月至
    10月間，因施用毒品案件，依原審法院89年度毒聲字第8131
    號裁定令入戒治處所，施以強制戒治1 年，並經原審法院於
    90年7 月31日以90年度易緝字第127 號判處有期徒刑7 月確
    定，前開強制戒治執行滿3月，其成效評定為合格，於90 年
    12月20日裁定停止戒治付保護管束，接續執行前開二罪之定
    執行刑，於91年5 月19日執行完畢而出監；嗣於91年7 月16
    日經依原審法院91年度毒聲字第4015號裁定撤銷停止戒治，
    令入戒治處所施以強制戒治，於92年3 月9 日強制戒期滿，
    並接續執行徒刑，於94年1 月11日假釋出監。
二、詎甲○○已經多次觀察勒戒、強制戒治及法院判刑，竟仍不
    知戒除毒癮，再於前揭強制戒治期滿 (92年3 月9 日)釋 放
    後之5 年內，基於施用第二第級毒品甲基安非他命之概括犯
    意，自94年3 、4 月間某日起迄同年7 月21日下午5 、6 時
    許止，在其高雄縣鳥松鄉○○村○○路46巷11號之2 住宅等
    處，以將甲基安非他命置於玻璃球內加以燒烤而吸取其煙霧
    之方式，連續施用第二級毒品甲安基安非他命多次。嗣分別
    於：(1)94年6 月18日19時35分，在高雄縣鳳山市○○○街
    162 號3 樓，經警查獲甲○○與陳虹里 (業經觀察勒戒後，
    經檢察官為不起訴處分確定)及 李淑娟 (業經原審法院94年
    度訴字第2356號判決判處有期徒刑8 月確定)3 人 ，並同時
    扣得陳虹里所有甲基安非他命1 包 (驗前毛重0.4 公克，驗
    後毛重0.3 公克)、 海洛英殘渣夾鏈袋5 包，注射針筒5 支
    及擦拭血液衛生紙4 張等物品，經採集其尿液送驗呈甲基安
    非他命陽性反應，始查悉上情。(2)94年7 月21日21時20分許
    ，在高雄市○○區○○街18號前，為警臨檢並採集其尿液送
    驗呈甲基安非他命陽性反應而查獲。
三、案經高雄縣政府警察局鳳山分局、高雄市政府警察局三民第
    二分局移送臺灣高雄地方法院檢察署檢察官偵查起訴及移送
    併辦。
    理  由
一、訊據上訴人即被告甲○○對於上開事實供承不諱，且被告於
    94年6 月18日、94年7 月21日為警查獲後所採集之尿液，經
    送檢驗均呈甲基安非他命陽性反應，此有台灣檢驗科技股份
    有限公司94年7 月6 日編號KＺ000000000000號濫用藥物尿液
    檢驗報告 (檢體編號：鳳警426 號)、 高雄縣政府警察局鳳
    山分局94年度查獲毒品嫌犯尿液流程管制清冊 (編號：426)
    、高雄市立凱旋醫院94年8 月10日編號A00000000 號 (檢體
    編號：H-246 號)、 高雄市政府警察局三民第二分局偵辦毒
    品案件尿液對照表 (編號：H-246)各1 紙附卷可按，足見被
    告之自白核與事實相符；又被告於88年間因施用毒品案件，
    經依原審法院88年度毒聲字第3226號裁定送觀察、勒戒後，
    認有繼續施用毒品之傾向，再以裁定令入戒治處所施以強制
    戒治1 年，經執行滿3 月其成效評定為合格，於88年11月9
    日裁定停止戒治付保護管束，於89年6 月12日保護管束期滿
    未經撤銷視為強制戒治期滿，又於89年8 月至10月間，因施
    用毒品案件，依原審法院89年度毒聲字第8131號裁定令入戒
    治處所，施以強制戒治1 年，經執行滿3 月其成效評定為合
    格，於90年12月20日裁定停止戒治付保護管束，嗣於91年7
    月16日經依原審法院91年度毒聲字第4015號裁定撤銷停止戒
    治，令入戒治處所施以強制戒治，於92年3 月9 日強制戒期
    滿，此有臺灣高等法院被告前案紀錄表1 份附卷可稽，被告
    於強制戒治期滿釋放後之5 年內，再犯本件施用施用第二級
    毒品甲基安非他命之事證明確，其犯行應堪認定。
二、查甲基安非他命屬毒品危害防制條例第2 條第2 項第2 款所
    規定之第二級毒品，核被告所為，係犯毒品危害防制條例第
    10條第2 項施用第二級毒品罪。被告持有第二級毒品後進而
    施用，其持有毒品之低度行為，為施用第二級毒品之高度行
    為所吸收，不另論罪。被告自94年3 、4 月間某日起迄同年
    7 月21日下午5 、6 時許止，先後多次施用第二級毒品之犯
    行，時間緊接，所犯構成要件相同，顯係基於概括犯意為之
    ，應論以連續犯，並依刑法第56條規定加重其刑。又被告前
    於88年間，因妨害兵役案件，經原審法院88年度訴字第599
    號判決判處有期徒刑5 月確定，復施用毒品案件，經原審法
    院88年度鳳簡字第461 號判決判處有期徒刑6 月確定，上開
    妨害兵役、毒品危害防制條例2罪 ，經定應執行有期徒刑10
    月確定，並於91年5 月19日執行完畢，此有臺灣高等法院被
    告前案紀錄表、臺灣高等法院在監在押全國紀錄表各1 份附
    卷可稽，其於5 年內再犯本件有期徒刑以上之罪，應依刑法
    第47條規定論以累犯，加重其刑，並依法遞加重之。再公訴
    人雖僅就被告於94 年6月18日23時15分許回溯24小時內某時
    施用甲基安非他命部分犯罪事實聲請簡易判決處，然檢察官
    就犯罪事實一部起訴者，其效力及於全部，刑事訴訟法第26
    7 條定有明文。本件被告另自94年3 、4 月間起迄94年7 月
    21日下午5 、6 時許止 (不含起訴之犯罪事實部分)， 先後
    多次施用甲基安非他命之部分犯罪事實，與前揭起訴之犯罪
    事實具有連續犯之裁判上一罪關係，為起訴效力所及，本院
    自應就此部分一併加以審判。
三、原審因而適用毒品危害防制條例第10條第2 項，刑法第11
    條前段、第56條、第47條之規定，並審酌被告前已有施用毒
    品之不良素行，於多次觀察勒戒、強制戒治期滿後5 年內，
    猶施用之，顯見其戒毒意志不堅，本不宜寬貸，惟念其施用
    毒品乃自戕一己之身體健康，對社會造成之危害尚非直接鉅
    大，反社會性之程度應屬較低，且其犯後坦承犯行，態度良
    好等一切情狀，量處有期徒刑1 年。扣案甲基安非他命1 包
     (驗前毛重0.4 公克，驗後毛重0.3 公克)係 另案被告陳虹
    里所有，業據另案被告李淑娟於警詢時供承在卷，核與另案
    被告陳虹里於警詢時供稱該安非他命係1 位綽號「阿喜」寄
    放之物等語大致相符，而另案被告陳虹里既經檢察官依法執
    行觀察勒戒，故該甲基安非他命1 包 (驗前毛重0.4 公克，
    驗後毛重0.3 公克)， 自應由檢察官依法處理，不另為沒收
    之諭知；另扣案之殘渣夾鏈袋5 包，注射針筒5 支，經送檢
    驗結果均含有海洛因成分，此有高雄醫學大學附設中和紀念
    醫院94年12月6 日出具之驗驗報告10張 (編號0000-0000 、
    0000-0000 、0000-000至0000 -000)附卷可證，顯見應係施
    用海洛因使用之工具，與本件被告施用甲基安非他命無關，
    至於，擦拭血液之衛生紙4 張，亦無證據證明係被告施用甲
    基安非他命使用之工具，均不予宣告沒收，於理由欄併予敘
    明；其認事用法，均無不合，量刑亦屬適當，被告上訴意旨
    以原審量刑過重，指摘原判決不當，為無理由，應予駁回。
據上論斷，應依刑事訴訟法第368條，判決如主文。
本案經檢察官沈紹嘉到庭執行職務。
中    華    民    國    95    年    5     月    9     日
                  刑事第七庭    審判長法  官   莊飛宗
                                      法  官   黃三友
                                      法  官   黃憲文
以上正本證明與原本無異。
不得上訴。
中    華    民    國    95    年    5     月    10    日
                                      書記官    施耀程
附錄本判決論罪科刑法條：
毒品危害防制條例第10條第2項
    施用第二級毒品者，處三年以下有期徒刑。


司法院資訊處製作；財團法人民間司法改革基金會備份。
